# 人才租房账务处理

提问人：Ceiky 时间：2022-10-12 19:50:51
请教陈版：A公司与政府签订人才房租赁合同，合同生效后，无论该房子是否已租给员工，均需要承担政府租金。A公司在员工需要时将房子平价租给员工；
1 、针对“无论该房子是否已租给员工，均需要承担政府租金”是否可以认为A公司为该人才房的主要责任人，转租给员工时收到员工租金确认为其他业务收入，使用权资产折旧计入其他业务成本？
2 、该人才房确认为使用权资产时，是否需要考虑政府补助部分？

回答人：chenyiwei
虽然理论上A公司可能要承担闲置的风险，但A公司在确定需租用的人才房数量时，是否就是基于当前员工居住的实际需求来确定，实际操作中承担闲置风险的可能性和影响程度并不大？
另外，从“平价转租”这一点来看，也说明A公司租入人才房的目的是作为员工福利，而不是转租获利，因此不适合于确认转租收入、成本。
建议处理原则为：按照与政府签订的协议约定的租金确认使用权资产和租赁负债，后续转租给员工时，按实际从员工收到的租金冲抵使用权资产折旧费用。

提问人：kyhj0314 时间：2022-10-15 08:25:02
您好：陈版，因为是平价转租，收到租金会超过使用权资产折旧费用，超过部分是不是继续冲减租赁负债对应财务费用。

回答人：chenyiwei
可以。